臺灣高雄地方法院民事判決　　　　　　 100年度訴字第1322號
原　　　告　胡文石
訴訟代理人　王伊忱律師
　　　　　　陳景裕律師
　　　　　　鄭方穎律師
複代理人　　林信宏律師
被　　　告　李文龍
　　　　　　黃蔡彩蘩
上列當事人間請求拆屋還地等事件，本院於民國100 年10月3日
言詞辯論終結，判決如下：
    主      文
被告李文龍應將坐落高雄市○○區○○段210 地號土地如附圖所
示A 部分面積六十點九一平方公尺其上建物拆除後，將上述土地
返還予原告。
被告李文龍應給付原告新臺幣壹拾肆萬仟壹佰玖拾肆元，及自
民國一百年五月十六日起至清償日止，按週年利率百分之五計算
之利息，及自民國一百年四月二十五日起至返還上開土地之日為
止，按月給付原告新臺幣陸仟捌佰拾柒元。
被告黃蔡彩蘩應將坐落高雄市○○區○○段210 地號土地如附圖
所示B 部分面積三十一點七一平方公尺其上建物拆除後，將上述
土地返還予原告。
被告黃蔡彩蘩應給付原告新臺幣貳萬壹仟柒佰拾陸元，及自民
國一百年五月四日起至清償日止，按週年利率百分之五計算之利
息，及自民國一百年四月二十五日起至返還上開土地之日為止，
按月給付原告新臺幣仟伍佰伍拾玖元。
原告其餘之訴駁回。
訴訟費用由被告李文龍負擔五分之三，被告黃蔡彩蘩負擔十分之
三，餘由原告負擔。
本判決第一、二項於原告各以新臺幣伍拾伍萬元、新臺幣伍萬元
為被告李文龍供擔保後得假執行；第二、四項則於原告各以新臺
幣貳拾玖萬元、新臺幣捌仟元為被告黃蔡彩蘩供擔保後得假執行
。
原告其餘假執行之聲請駁回。
    事實及理由
壹、程序部分：
    按訴狀送達後，原告不得將原訴變更或追加他訴，但被告同
    意者不在此限，民事訴訟法第255 條第1 項第1 款定有明文
    。查原告原起訴聲明除請求被告應將所占用坐落高雄市○○
    區○○段210 地號土地（以下稱系爭土地）其上之建物拆除
    後，將所占用土地返還予原告，及按月給付相當於租金之不
    當得利外，另請求被告李文龍、黃蔡彩蘩應分別給付渠等所
    積欠租金暨不當得利數額各為新臺幣（以下同）23萬7849元
    及9 萬6362元，及均自起訴狀繕本送達翌日起至清償日止按
    週年利率5%計算之利息。其後原告乃就上述請求金額分別減
    縮為14萬3194元（被告李文龍部分）及2 萬5446元（被告黃
    蔡彩蘩部分），且均經被告同意在案（參見本院卷第87至88
    頁），核與前揭規定相符，應予准許。
貳、實體部分：
  一、原告主張：系爭土地為伊所有，其上各由被告李文龍在附
      圖所示A 部分建有門牌號碼高雄市鹽埕區○○○路331 號
      房屋（占用面積60.91 平方公尺，以下稱系爭331 號建物
      ），及被告黃蔡彩蘩在附圖所示B 部分建有門牌號碼高雄
      市鹽埕區○○○路333 號房屋（占用面積31.71 平方公尺
      ，以下稱系爭333 號建物）加以使用，且兩造間就上述占
      用範圍成立不定期租賃契約（以下稱系爭租約），被告李
      文龍、黃蔡彩蘩原應依約就其使用範圍按月給付租金各為
      200 元及100 元。其後伊起訴請求調整租金，經本院96年
      度重訴字第30號民事判決被告2 人上開每月租金均自97年
      3 月1 日起調整為按申報地價年息5%之12之1 計算確定（
      以下稱前案判決）。詎被告李文龍、黃蔡彩蘩前自92年3
      月1 日俱未按期繳交租金，累積未繳總額已達2 年以上租
      金數額，遂經原告發函終止系爭租約，且分別於99年6 月
      2 日（被告李文龍部分）及100 年2 月18日（被告黃蔡彩
      蘩部分）合法終止在案，從而被告本應自系爭租約終止後
      將前開占用範圍其上建物加以拆除，並將所占用土地騰空
      返還予伊，惟渠等迄今仍無權占用系爭土地，業已侵害伊
      之所有權並使伊受有相當於租金之損害，為此爰依民法第
      455 條、第767 條及第179 條之規定提起本訴，並聲明：
      (1)被告李文龍應將坐落系爭土地如附圖所示A 部分（面積
      60.91 平方公尺）其上系爭331 號建物拆除，並將所占用
      土地返還予原告，另應給付14萬3194元，及自起訴狀繕本
      送達翌日起至清償日止按週年利率5%計算之利息，暨自10
      0 年4 月25日起至返還上開土地之日止按月給付6837元；
      (2)被告黃蔡彩蘩應將坐落系爭土地如附圖所示B 部分（面
      積31.71 平方公尺）其上系爭333 號建物拆除，並將所占
      用土地返還予原告，另應給付2 萬5446元，及自起訴狀繕
      本送達翌日起至清償日止按週年利率5%計算之利息，暨自
      100 年4 月25日起至返還上開土地之日止按月給付3559元
      ；(3)願供擔保請准宣告假執行。
  二、被告之抗辯：
    (一)被告李文龍辯稱：前案判決調整租金迄今尚未滿2 年，伊
      僅係一時來不及給付全部租金，但仍有陸續清償，故原告
      終止租約實非合法，又伊希望原告能同意讓伊分期攤還等
      語，並聲明：原告之訴駁回。
    (二)被告黃蔡彩蘩則以：前案判決所調整租金數額實屬過高，
      且伊均有陸續繳交租金，故原告所主張積欠租金數額顯然
      有誤，而原告終止系爭租約亦非不合法。又原告若不願繼
      續出租系爭土地，則請求原告應買回系爭333 號建物等語
      置辯，並同為聲明：原告之訴駁回。
  三、兩造爭執與不爭執事項：
    (一)當事人不爭執事項：
      (1)系爭土地為原告所有，由被告李文龍、黃蔡彩蘩分別在
        附圖所示A 、B 部分其上建有系爭331 號（占用面積60
        .91 平方公尺）及333 號建物（占用面積31.71 平方公
        尺），兩造先前已就被告上述使用範圍成立不定期之系
        爭租約，且被告李文龍、黃蔡彩蘩各應就其使用範圍按
        月給付租金數額分別為200 元及100 元。
      (2)原告先前對被告李文龍、黃蔡彩蘩起訴請求調整租金，
        經前案判決被告2 人就占用系爭土地每月租金均應自97
        年3 月1 日起調整為按渠等所占用土地面積依各年土地
        申報地價年息5%之12分之1 計算確定在案。又依系爭土
        地申報地價自96年1 月起為每平方公尺2 萬7309元，嗣
        自99年1 月起調整為每平方公尺2 萬6940元，據此計算
        被告李文龍自97年3 月1 日起至98年12月31日止每月應
        繳租金為6931元（依是時申報地價每平方公尺2 萬7309
        元×60.91 平方公尺×5%÷12月＝6931元），及自99年
        1 月1 日起每月應繳租金為6837元（依是時申報地價每
        平方公尺2 萬6940元×60.91 平方公尺×5%÷12月＝68
        37元）。另被告黃蔡彩蘩自97年3 月1 日起至98年12月
        31日止每月應繳租金為3608元（依是時申報地價每平方
        公尺2 萬7309元×31.71 平方公尺×5%÷12月＝3608元
        ），及自99年1 月1 日起每月應繳租金為3559元（依是
        時申報地價每平方公尺2 萬6940元×31.71 平方公尺×
        5%÷12月＝3559元）。
      (3)被告李文龍、黃蔡彩蘩確有分別於如附表一、二所示日
        期給付各該款項予原告收受。
      (4)原告前於99年4 月6 日以鹽埕郵局第69號存證信函催告
        被告李文龍應清償所積欠租金，復以被告李文龍積欠租
        金已達2 年租金數額為由，於99年6 月1 日以高雄第10
        支局第233 號存證信函向被告李文龍表示終止系爭租約
        ，且於同年6 月2 日送達予被告李文龍收受在案（參見
        本院卷第17至20頁）。另於100 年2 月9 日以高雄府北
        郵局第9 號存證信函通知被告黃蔡彩蘩應於7 日內清償
        所積欠租金，如屆期仍未清償將以該函作為終止系爭租
        約意思表示，嗣於100 年2 月10日送達予被告黃蔡彩蘩
        收受在案（參見本院卷第21至22頁）。
    (二)當事人爭執事項：
      (1)原告終止系爭租約是否合法？
      (2)又原告訴請被告拆除系爭331 、333 號建物暨返還系爭
        土地，有無理由？
      (3)原告另得請求被告李文龍、黃蔡彩蘩給付所欠繳租金暨
        不當得利數額分別為何？
  四、本院之判斷：
    (一)原告終止系爭租約是否合法？
      (1)按為訴訟標的之法律關係，於確定之終局判決中經裁判
        者，當事人之一造以該確定判決之結果為基礎，於新訴
        訟用作攻擊防禦方法時，他造應受其既判力之拘束（既
        判力之「遮斷效」、「失權效」或「排除效」），不得
        以該確定判決言詞辯論終結前，所提出或得提出而未提
        出之其他攻擊防禦方法為與確定判決意旨相反之主張，
        法院亦不得為反於確定判決意旨之裁判，此就民事訴訟
        法第400 條第1 項規定趣旨觀之尤明（最高法院96年度
        台上字第1850號判決意旨參照）。承前所述，原告先前
        對被告李文龍、黃蔡彩蘩起訴請求調整租金，經本院以
        前案判決被告2 人就占用系爭土地每月租金均應自97年
        3 月1 日起調整為按渠等所占用土地面積依各年土地申
        報地價年息5%之12分之1 計算確定在案，是兩造自應同
        受該案判決效力所拘束，要不得事後再為相反主張，故
        被告黃蔡彩蘩空言辯稱：前案判決調整租金數額過高云
        云，誠屬無稽。
      (2)次依民法第440 條規定承租人租金支付有遲延者，出租
        人得定相當期限，催告承租人支付租金，如承租人於其
        期限內不為支付，出租人得終止契約；租賃物為房屋者
        ，遲付租金之總額，非達2 個月之租額，不得依前項之
        規定，終止契約。其租金約定於每期開始時支付者，並
        應於遲延給付逾2 個月時，始得終止契約；租用建築房
        屋之基地，遲付租金之總額，達2 年之租額時，適用前
        項之規定。由是可知此項終止租約之要件僅在判斷承租
        人欠繳租金總額是否已達2 個月租額，要非以欠繳租金
        時間須達2 年為必要。其次，未定存續期間之租賃契約
        ，固可不論何時主張終止，但在主張之一造，應於相當
        期間前預行通知；又民法第450 條第3 項所定應先期通
        知終止租約，係指依同條第2 項規定，對於未定期限之
        租賃隨時任意終止租約者而言，本件係以欠租為理由而
        終止租約，自無該條項之適用，最高法院19年上字第25
        58號及60年台上字第223 號分別著有判例可資參照。本
        件茲據原告主張被告李文龍前自92年3 月1 日起即有未
        依約按期繳交租金之情事，又審諸原告前於99年4 月6
        日既以存證信函催告被告李文龍應清償所積欠租金，復
        以積欠租金已達2 年租金數額為由，再行寄發存證信函
        表示終止系爭租約，於同年6 月2 日送達予被告李文龍
        收受，業如前述，故有關終止系爭租約是否合法一節，
        自應以原告於99年6 月2 日所為終止租約之意思表示是
        否合於民法第440 條法定要件為斷。是參以前案判決所
        定被告李文龍每月應繳租金分別為6931元（自97年3 月
        1 日起至98年12月31日止）及6837元（自99年1 月1 日
        起），據此計算其前自92年3 月1 日起至97年2 月29日
        （即前案判決調整租金前1 日）止應繳租金為1 萬2000
        元（每月200 元×12月×5 年＝1 萬2000元），97年3
        月1 日（即前案判決調整租金之日）起至98年12月31日
        （共計22月）應繳租金為15萬2482元（每月6931元×22
        月＝15萬2482元），及99年1 月1 日起至99年6 月2 日
        （即終止系爭租約之日）止應繳租金為3 萬4641元（《
        每月6837元×5 月》＋《每月6837元÷30日×2 日》＝
        3 萬4641元），合計自92年3 月1 日起至99年6 月2 日
        止應繳租金為19萬9123元（1 萬2000元＋15萬2482元＋
        3 萬4641元＝19萬9123元），倘扣除被告李文龍先前已
        繳納如附表一編號至（即原告通知終止租約之日前
        ）所示金額2 萬793 元，尚餘租金17萬8330元（19萬91
        23元－2 萬793 元＝17萬8330元）未予清償，可知被告
        李文龍是時欠繳租金數額顯已逾其承租系爭土地如附圖
        編號A 所示面積之2 年已到期租金總額16萬5874元（即
        97年6 月起至99年5 月底止，《6931元×19月》＋《68
        37元×5 月》＝16萬5874元），又被告李文龍既未舉證
        於原告上述終止系爭租約前另有其他繳納租金之事實，
        揆諸前揭說明，原告就此部分主張終止系爭租約，應屬
        合法。
      (3)再者，契約當事人之一方，因他方遲延給付而催告其履
        行時，並表明如於期限內不履行，契約視為終止，即係
        於催告之同時，表示附有停止條件之終止意思，因此他
        方當事人如未履行契約，則停止條件成就，終止契約之
        意思表示發生效力。故無須再另為終止契約之意思表示
        （最高法院83年度台上字第1773號判決意旨參照）。查
        原告同以主張被告黃蔡彩蘩前自92年3 月1 日起即未按
        期繳交租金，遂於100 年2 月9 日以存證信函催告被告
        黃蔡彩蘩應於7 日內清償所積欠租金，如屆期仍未清償
        將以該函作為終止系爭租約之意思表示，嗣於100 年2
        月10日送達予其收受，依法應自100 年2 月18日起發生
        終止效力等情，亦如前述。是依前案判決所定被告黃蔡
        彩蘩每月應繳租金數額分別為3608元（自97年3 月1 日
        起至98年12月31日止）及3559元（自99年1 月1 日起）
        ，據此計算其自92年3 月1 日起至97年2 月29日（即前
        案判決調整租金前1 日）止應繳租金為6000元（每月10
        0 元×12月×5 年＝6000元），97年3 月1 日（即前案
        判決調整租金之日）起至98年12月31日（共計22月）應
        繳租金為7 萬9376元（每月3608元×22月＝7 萬9376元
        ），及99年1 月1 日起至100 年2 月18日（即發生終止
        系爭契約效力之日）止應繳租金為4 萬8555元（《每月
        3559元×13月》＋《每月3559元÷28日×18日》＝4 萬
        8555元），合計自92年3 月1 日起至100 年2 月18日應
        繳租金13萬3931元（6000元＋7 萬9376元＋4 萬8555元
        ＝13萬3931元），若扣除被告黃蔡彩蘩先前已繳納如附
        表二編號至（即發生終止租約效力之日前）所示款
        項4 萬5256元，尚餘租金8 萬8675元（13萬3931元－4
        萬5256元＝8 萬8675元）未予清償，再佐以被告黃蔡彩
        蘩就其所占用系爭土地如附表編號B 所示面積之2 年已
        到期租金總額為8 萬5955元（即98年2 月起至100 年1
        月底止，《3608元×11月》＋《3559元×13月》＝8 萬
        5955元），且其亦未能提出於原告上述終止系爭租約前
        果有其他繳納租金之相關證明，綜此堪認被告黃蔡彩蘩
        直至原告終止系爭租約之日前所積欠租金數額已逾2 年
        租金總額，從而原告就此部分主張終止系爭租約亦屬有
        據。
    (二)又原告訴請被告拆除系爭331 、333 號建物暨返還系爭土
      地，有無理由？
      按承租人於租賃關係終止後，應返還租賃物；所有人對於
      無權占有或侵奪其所有物者，得請求返還之。對於妨害其
      所有權者，得請求除去之，有妨害其所有權之虞者，得請
      求防止之；又租用建築房屋之基地，非有承租人積欠租金
      額，除以擔保現金抵償外，達2 年以上時，不得收回，民
      法第455 條前段、第767 條及土地法第103 條第4 款分別
      定有明文。承前所述，兩造先前雖就被告上述占用系爭土
      地部分成立不定期之系爭租約，惟原告既已先後對被告李
      文龍、黃蔡彩蘩合法終止租約在案，且被告亦未能提出合
      法占用系爭土地之正當權源以資抗辯，故原告主張依前揭
      規定分別訴請被告李文龍、黃蔡彩蘩拆除系爭土地如附圖
      A 、B 部分其上所示系爭331 、333 號建物，並將渠等各
      占用系爭土地如附圖A 、B 所示部分返還予原告為有理由
      ，應予准許。至被告黃蔡彩蘩空言抗辯：原告應出資買回
      系爭333 號建物云云，於法洵屬無據，自無足採。
    (三)原告另得請求被告李文龍、黃蔡彩蘩給付所欠繳租金暨不
      當得利數額分別為何？
      (1)按依民法第421 條規定，稱租賃者，謂當事人約定，一
        方以物租與他方使用收益，他方支付租金之契約，故承
        租人自應依約負有給付租金之義務。又無法律上之原因
        而受有利益，致他人受有損害者，應返還其利益，民法
        第179 條定有明文。依不當得利之法則請求返還不當得
        利，以無法律上之原因而受有利益，致他人受有損害為
        要件，故其得請求返還之範圍應以對方所受之利益為度
        ，非以請求人所受損害若干為準，無權占有他人土地，
        可能獲得相當於租金之利益為社會通常之觀念，最高法
        院61年度台上字第1695號著有判例可參。職是，被告李
        文龍、黃蔡彩蘩先前既有積欠租金未予全數繳納之情事
        ，嗣於原告依法終止系爭租約後猶繼續無權占有系爭土
        地，故原告自得分別依據系爭租約及不當得利之法律關
        係訴請渠等給付原積欠租金及依此標準所計算相當於租
        金之損害，合先敘明。
      (2)爰就原告得請求相當於租金之不當得利數額與利息分述
        如下（元以下均四捨五入）：
        自92年3 月1 日起至100 年4 月24日止（包括原積欠
          租金暨終止系爭租約後之不當得利）：
          茲依前述被告李文龍、黃蔡彩蘩之應繳租金標準加以
          計算，被告李文龍前自92年3 月1 日起至97年2 月29
          日止應繳租金為1 萬2000元，97年3 月1 日起至98年
          12月31日應繳租金為15萬2482元，及99年1 月1 日起
          至100 年4 月24日止應繳數額為10萬8025元（包括99
          年6 月2 日終止系爭租約後之不當得利，《每月6837
          元×15月》＋《每月6837元÷30日×24日》＝10萬80
          25元），合計27萬2507元（1 萬2000元＋15萬2482元
          ＋10萬8025元＝27萬2507元），倘扣除被告李文龍先
          前已繳納如附表一所示金額9 萬9310元，尚餘17萬31
          97元未予清償（27萬2507元－9 萬9310元＝17萬3197
          元），惟原告就此部分僅主張14萬3194元為有理由，
          應予准許。其次，被告黃蔡彩蘩前自92年3 月1 日起
          至97年2 月29日止應繳租金為6000元，97年3 月1 日
          起至98年12月31日應繳租金為7 萬9376元，及99年1
          月1 日起至100 年4 月24日應繳數額為5 萬6232元（
          包括100 年2 月18日終止系爭租約後之不當得利，《
          每月3559元×15月》＋《每月3559元÷30日×24日》
          ＝5 萬6232元），合計應繳14萬1608元（6000元＋7
          萬9376元＋5 萬6232元＝14萬1608元），扣除被告黃
          蔡彩蘩已繳納如附表二所示款項11萬9872元後，其尚
          應給付原告2 萬1736元（14萬1608元－11萬9872元＝
          2 萬1736元），故原告此部分請求為有理由，逾此範
          圍之其他請求即屬無據，應予駁回。另依民法第229
          條規定給付無確定期限者，債務人於債權人得請求給
          付時，經其催告而未為給付，自受催告時起，負遲延
          責任；其經債權人起訴而送達訴狀，或依督促程序送
          達支付命令，或為其他相類之行為者，與催告有同一
          之效力。查本件起訴狀係先後於100 年5 月5 日依被
          告李文龍住所為寄存送達，及同年5 月3 日送達予被
          告黃蔡彩蘩收受，故原告就上述得請求金額另主張各
          自100 年5 月16日（被告李文龍部分）及同年月4 日
          （被告黃蔡彩蘩部分）起至清償日止按週年利率5%計
          算之利息，亦屬有據。
        自100年4 月25 日起至返還系爭土地之日止：
          承前所述，被告李文龍、黃蔡彩蘩自99年1 月起應就
          渠等所占用系爭土地分別繳交租金6837元及3559元，
          故原告就此部分請求被告李文龍、黃蔡彩蘩應自100
          年4 月25日起至返還系爭土地之日止，按月分別給付
          相當於租金之不當得利數額各為6837元及3559元，亦
          應准許。
  五、綜前所述，原告依據民法民法第455 條、第767 條及第17
      9 條之規定提起本訴請求：(1)被告李文龍應將坐落系爭土
      地如附圖所示A 部分（面積60.91 平方公尺）其上系爭33
      1 號建物拆除，並將所占用土地返還予原告，另應給付14
      萬3194元，及自100 年5 月16日起至清償日止按週年利率
      5%計算之利息，暨自100 年4 月25日起至返還上開土地之
      日止按月給付6837元；(2)被告黃蔡彩蘩應將坐落系爭土地
      如附圖所示B 部分（面積31.71 平方公尺）其上系爭333
      號建物拆除，並將所占用土地返還予原告，另應給付2 萬
      1736元，及自100 年5 月4 日起至清償日止按週年利率5%
      計算之利息，暨自100 年4 月25日起至返還上開土地之日
      止按月給付3559元，均有理由，應予准許；逾此範圍外之
      請求則屬無據，依法應予駁回。
  六、此外，原告業已陳明願供擔保聲請假執行之宣告，經核並
      無不合，爰就其勝訴部分酌定相當擔保金額准許之，至原
      告敗訴部分，其假執行之聲請即失所依附，併予駁回。
  七、本件事證已臻明確，兩造其餘主張陳述及所提證據方法，
      經本院斟酌後認均不足以影響本判決結果，自無逐一詳予
      論駁之必要，併此敘明。
  八、據上論結，本件原告之訴一部有理由，一部無理由，依民
      事訴訟法第79條、第85條第1 項、第390 條第2 項，判決
      如主文。
中    華    民    國   100    年    10    月    17    日
                  民事第六庭  法  官  陳明呈
以上正本係照原本作成。
如對本判決上訴，須於判決送達後20日內向本院提出上訴狀。如
委任律師提起上訴者，應一併繳納上訴審裁判費。
中    華    民    國   100    年    10    月    17    日
                              書記官  黃靖媛
附表一：被告李文龍給付款項明細：
┌──┬─────┬─────┬──────┐
│編號│給付日期  │給付金額  │依據        │
├──┼─────┼─────┼──────┤
│  │99.2.8    │6931元    │本院卷第73頁│
├──┼─────┼─────┼──────┤
│  │99.4.19   │6931元    │本院卷第83頁│
├──┼─────┼─────┼──────┤
│  │99.6.1    │6931元    │本院卷第82頁│
├──┼─────┼─────┼──────┤
│  │99.7.6    │6931元    │本院卷第81頁│
├──┼─────┼─────┼──────┤
│  │99.8.2    │6931元    │本院卷第80頁│
├──┼─────┼─────┼──────┤
│  │99.11.30  │6931元    │本院卷第79頁│
├──┼─────┼─────┼──────┤
│  │100.4.20  │6931元    │本院卷第78頁│
├──┼─────┼─────┼──────┤
│  │100.5.5   │6931元    │本院卷第77頁│
├──┼─────┼─────┼──────┤
│  │100.5.20  │3 萬元    │本院卷第76頁│
├──┼─────┼─────┼──────┤
│  │100.6.13  │6931元    │本院卷第75頁│
├──┼─────┼─────┼──────┤
│  │100.9.5   │6931元    │本院卷第74頁│
└──┴─────┴─────┴──────┘
附表二：被告黃蔡彩蘩給付款項明細：
┌──┬─────┬─────┬──────┐
│編號│給付日期  │給付金額  │依        據│
├──┼─────┼─────┼──────┤
│  │99.1.29   │1萬3608元 │本院卷第68頁│
├──┼─────┼─────┼──────┤
│  │99.4.9    │1萬3608元 │本院卷第72頁│
├──┼─────┼─────┼──────┤
│  │99.9.21   │3608元    │本院卷第72頁│
├──┼─────┼─────┼──────┤
│  │99.11.1   │7216元    │本院卷第70頁│
├──┼─────┼─────┼──────┤
│  │100.2.17  │7216元    │本院卷第70頁│
├──┼─────┼─────┼──────┤
│  │100.4.20  │3608元    │本院卷第70頁│
├──┼─────┼─────┼──────┤
│  │100.5.4   │6 萬元    │本院卷第71頁│
├──┼─────┼─────┼──────┤
│  │100.5.20  │3608元    │本院卷第71頁│
├──┼─────┼─────┼──────┤
│  │100.8.30  │3700元    │本院卷第69頁│
├──┼─────┼─────┼──────┤
│  │100.9.16  │3700元    │本院卷第90頁│
└──┴─────┴─────┴──────┘